ACORDAO-COMPLETO-2366295

ACÓRDÃO DE RELAÇÃO

ACÓRDÃO DE RELAÇÃO 6998/2019 ATA 27/2019 - SEGUNDA CÂMARA

Acórdão 6998/2019-TCU-Segunda Câmara
Os Ministros do Tribunal de Contas da União, com fundamento nos arts. 1º, inciso V, e 39, inciso II, da Lei nº 8.443/92, c/c os arts. 1º,  inciso VIII; 17, inciso III; 143, inciso II e 260, §§ 1º e 2º, inciso II, do Regimento Interno/TCU, ACORDAM em considerar legais  para fins de registro os atos  de  concessão a  seguir relacionados, conforme os pareceres emitidos nos autos  pela Sefip e pelo Ministério Público junto a este Tribunal.
1. Processo TC-Processo 013.331/2019-1 (PENSÃO MILITAR) 
	1.1. Interessados: Angelina Ainette Mattos (XXX.270.067-XX) ; Doris Aparecida da Silva (XXX.487.677-XX) ; Elisabete das Neves Rodrigues Soares (XXX.368.861-XX) ; Elisabeth da Silva Izidoro (XXX.772.702-XX) ; Euzenir das Neves Rodrigues (XXX.334.371-XX) ; Iolanda Camargo Pistilli Goncalves (XXX.539.017-XX) ; Janaina Lopes da Silva (XXX.411.397-XX) ; Jane Lopes da Silva (XXX.658.597-XX) ; Janete Lopes da Silva Moreira (XXX.754.207-XX) ; Juciara Lopes da Silva Castro (XXX.577.287-XX) ; Jussara Lopes da Silva (XXX.285.587-XX) ; Laura Mesquita Paiva (XXX.668.649-XX) ; Liliani Estacio de Sousa (XXX.846.084-XX) ; Maria Irene Landim da Silva (XXX.098.135-XX) ; Maria de Fatima Sousa Matos (XXX.312.382-XX) ; Maria do Carmo Alves Guimaraes (XXX.087.701-XX) ; Maria do Perpetuo Socorro Ainett Lima (XXX.117.787-XX) ; Mirtes Estacio de Souza Passos (XXX.351.244-XX) ; Neila Pereira (XXX.496.527-XX) ; Neyde Rodrigues de Alencar Moreira (XXX.036.351-XX) ; Sandra Helena Lins Souza Cysneiros de Almeida (XXX.803.214-XX) ; Silvia Regina Lins de Souza (XXX.683.364-XX) ; Valderez Ainett Mattos (XXX.111.507-XX) 
	1.2. Órgão/Entidade: Ministério da Defesa-comando da Marinha (vinculador) 
	1.3. Relator: Ministro Raimundo Carreiro
	1.4. Representante do Ministério Público: Procurador Júlio Marcelo de Oliveira
	1.5. Unidade Técnica: Secretaria de Fiscalização de Pessoal (SEFIP) .
	1.6. Representação legal: não há.
	1.7. Determinações/Recomendações/Orientações: não há.

Segunda Câmara

Angelina Ainette Mattos (XXX.270.067-XX); Doris Aparecida da Silva (XXX.487.677-XX); Elisabete das Neves Rodrigues Soares (XXX.368.861-XX); Elisabeth da Silva Izidoro (XXX.772.702-XX); Euzenir das Neves Rodrigues (XXX.334.371-XX); Iolanda Camargo Pistilli Goncalves (XXX.539.017-XX); Janaina Lopes da Silva (XXX.411.397-XX); Jane Lopes da Silva (XXX.658.597-XX); Janete Lopes da Silva Moreira (XXX.754.207-XX); Juciara Lopes da Silva Castro (XXX.577.287-XX); Jussara Lopes da Silva (XXX.285.587-XX); Laura Mesquita Paiva (XXX.668.649-XX); Liliani Estacio de Sousa (XXX.846.084-XX); Maria Irene Landim da Silva (XXX.098.135-XX); Maria de Fatima Sousa Matos (XXX.312.382-XX); Maria do Carmo Alves Guimaraes (XXX.087.701-XX); Maria do Perpetuo Socorro Ainett Lima (XXX.117.787-XX); Mirtes Estacio de Souza Passos (XXX.351.244-XX); Neila Pereira (XXX.496.527-XX); Neyde Rodrigues de Alencar Moreira (XXX.036.351-XX); Sandra Helena Lins Souza Cysneiros de Almeida (XXX.803.214-XX); Silvia Regina Lins de Souza (XXX.683.364-XX); Valderez Ainett Mattos (XXX.111.507-XX)

RAIMUNDO CARREIRO

não há.

Procurador Júlio Marcelo de Oliveira

PENSÃO MILITAR (PMIL)

Secretaria de Fiscalização de Pessoal (SEFIP).